【裁判字號】    91,訴,1027
【裁判日期】    920109
【裁判案由】    搶奪等
【裁判全文】
臺灣桃園地方法院刑事判決                        九十一年度訴字第一二七號
    公  訴  人  臺灣桃園地方法院檢察署檢察官
    被      告  丙○○  男  三.
右列被告因搶奪等案件，經檢察官提起公訴（九十一年度偵字第八四二二號），本院
判決如左：
    主    文
丙○○共同意圖為自己不法之所有，而搶奪他人之動產，累犯，處有期徒刑拾月。雙
頭板手壹支，沒收。
    事    實
一、丙○○前因違反懲治盜匪條例案件，經台灣台北地方法院於七十八年三月十五日
    以七十八年度訴字第一六一號判決判處有期徒刑十五年（含施打毒品、搶奪罪等
    ），嗣上訴，經台灣高等法院於七十八年九月五日以七十八年度上訴字第一七一
    五號判決，原判決撤銷，判處有期徒刑九年，再上訴，經最高法院於七十八年十
    一月十六日以七十八年度台上字第四七五八號判決上訴駁回確定。嗣經台灣高等
    法院於七十九年一月四日以七十九年度聲字第九號就被告所犯逃亡、搶奪、煙毒
    及盜匪合併定應執行有期徒刑十七年，又經減刑更正刑期為十二年，刑起日期為
    七十八年五月二十三日，於八十七年二月二十七日縮短刑期假釋，指揮書執行完
    畢日期為八十九年十二月三日，在所餘刑期內假釋未經撤銷，其未執行之刑，以
    已執行論。。
二、丙○○猶不知悔改與乙○○（本院業已審結）共謀騎乘機車搶奪路人，二人基於
    意圖為自己不法所有竊盜及搶奪之犯意聯絡，為免搶奪時騎乘之機車車牌遭人認
    出，遂先於民國九十一年四月二十六日晚間約十九時許，共同在桃園縣桃園市○○○街一七號前，由丙○○持其所有自備可為兇器長約二十公分之雙頭板手，乙○○則在旁二公尺處把風之方式，竊得黃秀霞所有ＩＢＶ—九０八號重機車車牌
    ，二人得手離開後，乙○○即將其所有ＦＷＱ—一八三號機車車牌卸下，改裝竊
    得之ＩＢＶ—九０八號車牌，二人再於同年月二十七日晚間二十一時五十分許，
    在桃園縣桃園市○○路與同安街口附近，乙○○頭戴安全帽騎乘機車，丙○○頭
    戴安全帽坐在機車後座以搶人皮包之方式，自丁○○前方搶奪丁○○右手所持皮
    包，皮包內有匯豐商業銀行、中國信託商業銀行信用卡、第一商業銀行、臺灣土
    地銀行、世華商業銀行提款卡各一張及一元美金、新台幣一千餘元及國民身分證
    、駕駛執照、行車執照、健康保險卡等證件之皮夾一只。二人得手後，於同年月
    二十九日晚間二十二時五十分許，在桃園縣蘆竹鄉○○路與五福路口，欲再次以
    同樣方法找尋行搶對象時，為警盤檢查獲乙○○，丙○○則趁隙逃逸，並當場自
    乙○○處扣得ＩＢＶ—九０八號重機車牌一面、匯豐商業銀行、中國信託商業銀
    行信用卡各一張及美金一元。
二、案經桃園縣警察局大園分局報告臺灣桃園地方法院檢察署檢察官偵查起訴。
    理    由
一、訊據被告丙○○對於右揭犯罪事實於本院審理時均坦承不諱，核與同案被告乙○○供述犯罪經過情形，被害人丁○○、黃秀霞之夫甲○○指訴之情節相符，並經
    證人即查獲警員於警訊、偵查證述查獲之經過情形。此外，復有贓物領據、贓物
    認領保管單各一紙在卷可憑，足徵被告丙○○自白與事實相符。是被告丙○○事
    證明確，犯行應堪認定。
二、核被告丙○○所為，係犯刑法第三百二十一條第一項第三款之攜帶兇器加重竊盜
    罪及第三百二十五條第一項之搶奪罪。被告乙○○與被告丙○○就上開犯行二人
    有犯意之聯絡及行為之分擔，為共同正犯。被告竊取機車車牌係為搶奪時掩人耳
    目，避免遭人循線查獲，是其所犯上開二罪間，有方法與結果之牽連關係，為牽
    連犯，應從一重論以情節較重之搶奪罪。又被告丙○○前因違反懲治盜匪條例案
    件，經台灣台北地方法院於七十八年三月十五日以七十八年度訴字第一六一號判
    決判處有期徒刑十五年（含施打毒品、搶奪罪等），嗣上訴，經台灣高等法院於
    七十八年九月五日以七十八年度上訴字第一七一五號判決，原判決撤銷，判處有
    期徒刑九年，再上訴，經最高法院於七十八年十一月十六日以七十八年度台上字
    第四七五八號判決上訴駁回確定。嗣經台灣高等法院於七十九年一月四日以七十
    九年度聲字第九號就被告所犯逃亡、搶奪、煙毒及盜匪合併定應執行有期徒刑十
    七年，又經減刑更正刑期為十二年，刑起日期為七十八年五月二十三日，於八十
    七年二月二十七日縮短刑期假釋，指揮書執行完畢日期為八十九年十二月三日，
    在所餘刑期內假釋未經撤銷，其未執行之刑，以已執行論等情，有台灣高等法院
    被告全國前案紀錄表一份附卷可稽，其於刑之執行完畢五年以內再犯本件有期徒
    刑以上之罪，為累犯，依刑法第四十七條規定加重其刑。爰審酌被告犯罪動機、
    目的、手段、所生之危害及犯後坦承犯行態度良好等及其他一切情狀，量處如主
    文所示之刑，以示懲儆。
三、沒收：
    被告二人竊盜所用之雙頭板手一支，為被告丙○○所有，供犯罪所用之物，業據
    同案被告乙○○供明在卷，雖未扣案，惟並無積極證據證明已滅失，應依刑法第
    三十八條第一項第二款規定宣告沒收。另被告二人頭戴安全帽騎乘機車搶奪被害
    人，該安全帽二頂係被告搶奪時避免被人發現渠等面貌，屬供犯罪所用之物，惟
    並未扣案，又屬一般生活所用之物，為免日後執行之困難，爰不予宣告沒收，附
    此敘明。
據上論斷，應依刑事訴訟法第二百九十九條第一項前段，刑法第二十八條、第三百二
十一條第一項第三款、第三百二十五條第一項、第五十五條、第四十七條、第三十八
條第一項第二款，判決如主文。
本案經檢察官陳美華到庭執行職務。
中      華      民      國    九十二    年      一      月      九      日
                                臺灣桃園地方法院刑事第六庭
                                      法  官  黃永定
右正本證明與原本無異。
如不服本判決，應於判決送達後十日內，向本院提出上訴狀。
                                      書記官  施春祝
中      華      民      國    九十二    年      一      月      十四    日
附論罪科刑依據之法條：
刑法第三百二十一條
犯竊盜罪而有左列情形之一者，處六月以上、五年以下有期徒刑：
一  於夜間侵入住宅或有人居住之建築物、船艦或隱匿其內而犯之者。
二  毀越門扇、牆垣或其他安全設備而犯之者。
三  攜帶兇器而犯之者。
四  結夥三人以上而犯之者。
五  乘火災、水災或其他災害之際而犯之者。
六  在車站或埠頭而犯之者。
前項之未遂犯罰之。
刑法第三百二十五條
意圖為自己或第三人不法之所有，而搶奪他人之動產者，處六月以上五年以下有期徒
刑。
因而致人於死者，處無期徒刑或七年以上有期徒刑，致重傷者，處三年以上十年以下
有期徒刑。
第一項之未遂犯罰之。


司法院資訊處製作；財團法人民間司法改革基金會備份。
